臺灣桃園地方法院刑事判決　　　　　　　 99年度訴字第747號
公　訴　人　臺灣桃園地方法院檢察署檢察官
被　　　告　黃正齊
選任辯護人　陳俊隆律師
被　　　告　葉志剛
選任辯護人　劉世興律師
被　　　告　呂芳錡
選任辯護人　林鈺雄律師
　　　　　　姜至軒律師
被　　　告　葉建宏
選任辯護人　李宗益律師
被　　　告　陳偉哲
選任辯護人　袁健鋒律師
　　　　　　陽文瑜律師
　　　　　　許姿萍律師
上列被告因毒品危害防制條例案件，經檢察官提起公訴（99 年
度偵字第17999 號、第21312號），本院判決如下︰
    主  文
黃正齊販賣第二級毒品，累犯，處有期徒刑玖年，扣案之如附表
一(一)所示之毒品沒收銷燬之，扣案之如附表一(二)所示之毒品及電
子秤壹台等物均沒收之。又共同轉讓禁藥，累犯，處有期徒刑壹
年捌月。又持有第二級毒品，累犯，處有期徒刑伍月，扣案之如
附表二所示之毒品沒收銷燬之。又幫助販賣第三級毒品，累犯，
處有期徒刑貳年參月，扣案之0000000000門號手機壹支（含SIM
卡壹張）沒收。又於檢察官偵查時，證人於案情有重要關係之事
項，供前具結而為虛偽陳述，累犯，處有期徒刑拾月。應執行有
期徒刑拾肆年，扣案之如附表一(一)、附表二所示之毒品沒收銷燬
之，扣案之如附表一(二)所示之毒品、電子秤壹台、0000000000門
號手機壹支（含SIM 卡壹張）均沒收。
葉志剛販賣第三級毒品，處有期徒刑伍年，扣案之如附表三所示
之毒品沒收之，扣案之0000000000門號手機壹支（含SIM 卡壹張
）、新台幣陸拾玖萬元均沒收。又於檢察官偵查時，證人於案情
有重要關係之事項，供前具結而為虛偽陳述，處有期徒刑陸月。
應執行有期徒有期徒刑伍年肆月，扣案之如附表三所示之毒品沒
收之，扣案之0000000000門號手機壹支（含SIM 卡壹張）、新台
幣陸拾玖萬元均沒收。
呂芳錡販賣第二級毒品，累犯，處有期徒刑伍年，扣案之如附表
四所示之毒品沒收銷燬之，扣案之電子秤壹台沒收。又共同轉讓
禁藥，累犯，處有期徒刑壹年捌月。又持有第二級毒品，累犯，
處有期徒刑壹年，扣案之如附表五(一)所示之毒品沒收銷燬之，扣
案如附表五(二)所示之毒品沒收。又持有第二級毒品，累犯，處有
期徒刑肆月，扣案之如附表六所示之毒品沒收銷燬之。又販賣第
三級毒品，累犯，處有期徒刑肆年陸月，扣案之如附表七所示之
毒品、分裝袋壹批均沒收。又於檢察官偵查時，證人於案情有重
要關係之事項，供前具結而為虛偽陳述，累犯，處有期徒刑拾月
。應執行有期徒刑拾參年，扣案之如附表四、附表五(一)、六所示
之毒品沒收銷燬之，扣案之電子秤壹台、如附表五(二)、七所示之
毒品、分裝袋壹批均沒收。
葉建宏持有第二級毒品純質淨重20公克以上，處有期徒刑壹年柒
月，扣案如附表八所示之毒品沒收銷燬之。又幫助販賣第三級毒
品，累犯，處有期徒刑貳年參月，扣案之0000000000門號手機壹
支（含SIM 卡壹張）沒收。又於檢察官偵查時，證人於案情有重
要關係之事項，供前具結而為虛偽陳述，處有期徒刑陸月。應執
行有期徒刑肆年貳月，扣案之如附表八所示之毒品沒收銷燬之，
扣案之0000000000門號手機壹支（含SIM 卡壹張）沒收。
陳偉哲幫助販賣第三級毒品，處有期徒刑參年，未扣案之000000
0000門號手機壹支（含SIM 卡壹張）沒收，如全部或一部不能沒
收時，追徵其價額。又於檢察官偵查時，證人於案情有重要關係
之事項，供前具結而為虛偽陳述，處有期徒刑陸月。應執行有期
徒刑參年貳月，未扣案之0000000000門號手機壹支（含SIM 卡壹
張）沒收，如全部或一部不能沒收時，追徵其價額。
    事  實
一、黃正齊曾於民國97年間因犯妨害自由罪，經臺灣板橋地方法
    院於98年5 月21日判處有期徒刑6 月確定（該院另判處其被
    訴涉犯恐嚇取財罪之部分無罪，該部分經檢察官上訴，經台
    灣高等法院駁回上訴確定），甫於98年12月23日易科罰金執
    行完畢（臺灣板橋地方法院檢察署檢察官本不准黃正齊易科
    罰金，而於98年7 月7 日發監，嗣經台灣板橋地方法院以98
    年度聲字第3205號裁定撤銷檢察官之執行命令，該裁定嗣經
    台灣高等法院維持而確定，嗣臺灣板橋地方法院檢察署檢察
    官先於98年9 月28日將黃正齊釋放，繼於98年12月23日准其
    易科罰金執畢）。呂芳錡曾於89年間因違反槍砲彈藥刀械管
    制條例，經本院於92年12月23日判處有期徒刑1 年2 月、併
    科罰金新臺幣（下同）5 萬元確定，嗣經依中華民國96 年
    罪犯減刑條例減為有期徒刑7 月併科罰金2 萬5 千元；另於
    90年間因犯強盜罪，經臺灣高等法院於92年6 月25日判處有
    期徒刑7 年2 月確定；前開2 罪定應執行為有期徒刑7 年8
    月，於97年2 月4 日假釋出監，所餘刑期交付保護管束，保
    護管束期間於98年9 月22日期滿未經撤銷，所餘刑期以已執
    行完畢論。
二、黃正齊明知亞甲基雙氧甲基安非他命（MDMA；methylenedi
    oxymethamphetamine）、甲基安非他命二者與Ketamine（下
    稱愷他命），分別為毒品危害防制條例第2 條第2 項第2 、
    3 款所管制之第2 、3 級毒品，非經許可，不得持有、販賣
    ，陳偉哲明知愷他命為毒品危害防制條例第2條 第2 項第3
    款所管制之第3 級毒品，非經許可，不得持有、販賣，黃正
    齊竟基於販賣MDMA、甲基安非他命、愷他命以牟利之犯意，
    於99年3 月29日下午2 時14分至同日晚間10時12分間，經由
    基於幫助黃正齊販賣愷他命之犯意之陳偉哲，由陳偉哲以其
    使用之0000000000門號，與買家詹勳騰（涉犯販賣搖頭丸、
    愷他命罪嫌部分，由檢察官另案偵辦中）所使用之000000
    0000門號及黃正齊所使用之0000000000門號居中聯絡愷他命
    交易事宜，而後於同日晚間10時12分許，陳偉哲與詹勳騰相
    約於桃園縣龜山鄉銘傳大學附近之位於德明路與明德路交岔
    路口之全家便利商店前，再由已於晚間9 時許即已先到達位
    在上開全家便利商店附近不詳址之黃正齊之不詳友人之住處
    之陳偉哲至上開全家便利商店前與詹勳騰會合，而由陳偉哲
    帶同詹勳騰前往黃正齊之不詳友人之上開住處（起訴書誤為
    黃正齊位在桃園縣龜山鄉○○村○ 鄰○○○路201 巷15弄10
    號之住處）向黃正齊購買愷他命，黃正齊除依約攜帶結晶狀
    之愷他命外，另又攜帶混有MDMA、甲基安非他命、愷他命成
    份之藥錠（該等藥錠主要成份為MDMA，俗稱搖頭丸）前往，
    俟陳偉哲帶領詹勳騰到達黃正齊之不詳友人之上開住處後，
    由詹勳騰與黃正齊二人進行愷他命、搖頭丸之交易，詹勳騰
    向黃正齊販入13萬元之含MDMA、甲基安非他命、愷他命之藍
    色藥錠之搖頭丸44顆（共淨重13.15 公克，驗餘淨重12.62
    公克）、含MDMA、愷他命之黃色藥錠1 顆（淨重0.33公克，
    驗餘淨重0. 02 公克）、含微量愷他命之紅色藥錠50小包共
    528 顆（共淨重138.56公克，驗餘淨重138. 28 公克），又
    以6 萬元之價格向黃正齊販入約200 公克之愷他命。嗣於99
    年6 月11日上午10時50分許，詹勳騰在桃園縣八德市○○街
    73號前與江啟瑞（涉犯販賣愷他命罪嫌部分，由檢察官另案
    偵辦中）進行愷他命交易甫完成，當場為警查獲，並於詹勳
    騰所駕駛車牌號碼4695-TU 號自用小客車內，除查扣詹勳騰
    甫向江啟瑞所購得之愷他命2 大包（共毛重2007公克）外，
    並查扣詹勳騰於前開時地向黃正齊所購得且尚未轉售而餘留
    之52小包白色結晶狀之愷他命（共毛重144.5 公克，驗餘毛
    重144.8 公克），另扣得詹勳騰於前開時地向黃正齊所購得
    之含MDMA、甲基安非他命、愷他命之藍色藥錠之搖頭丸44
    顆（共淨重13.15 公克，驗餘淨重12.62 公克）、含MDMA、
    愷他命之黃色藥錠1 顆（淨重0.33公克，驗餘淨重0.02公克
    ）、含微量愷他命之紅色藥錠50小包共528 顆（共淨重138.
    56公克，驗餘淨重138. 28 公克）。
三、(一)呂芳錡明知亞甲基雙氧甲基安非他命（MDMA；methylened
    ioxymethamphetamine ）、甲基安非他命二者與愷他命，分
    別為毒品危害防制條例第2 條第2 項第2 、3 款所管制之第
    2 、3 級毒品，非經許可，不得持有、販賣，竟基於販賣搖
    頭丸以牟利之犯意，於99年5 月間，在桃園縣桃園市火車站
    前之凱悅KTV 內，以75萬元之價格，向年籍姓名不詳綽號「
    小龍」之成年男子販入綠色圓形含有MDMA、愷他命、或兼含
    微量甲基安非他命之搖頭丸共計3000顆（其成分及重量詳如
    下述）伺機轉售予不特定人。(二)又呂芳錡、黃正齊明知搖頭
    丸非經許可不得轉讓，葉建宏明知搖頭丸非經許可，不得持
    有，呂芳錡、黃正齊竟共同基於轉讓搖頭丸之犯意聯絡，於
    99年7 月1 日凌晨4 時許，在呂芳錡與黃正齊共同承租之桃
    園縣八德市○○街2 號10樓之1 之租屋處，由黃正齊取得呂
    芳錡之同意，將呂芳錡所販入之前開搖頭丸500 顆無償贈與
    葉建宏。葉建宏因而非法持有之。(三)嗣於99年7 月1 日凌晨
    4 時21分許，經警在呂芳錡、黃正齊上開租屋處之黃正齊房
    間內扣得呂芳錡所有置於黃正齊房間內之含MDMA、甲基安非
    他命、愷他命（主要成份為MDMA）之綠色藥錠之搖頭丸1 大
    包共100 顆、呂芳錡所有置於客廳茶几上扣得含同樣成份之
    綠色藥錠之搖頭丸4 包每包100 顆共400 顆（該5 大包搖頭
    丸總驗餘淨重144.98公克；該5 大包搖頭丸於鑑驗時係與下
    開事實欄五所示黃正齊所有之搖頭丸2 包混合秤重鑑驗，混
    合秤重之總驗餘淨重係150.08公克，故上開5 大包搖頭丸總
    驗餘淨重，自應扣除黃正齊所有之搖頭丸2 包之淨重2.81公
    克、2.29公克）；警方又在葉建宏手持之袋子內扣得呂芳錡
    、黃正齊共同轉讓予葉建宏之含MDMA、愷他命（主要成份為
    MDMA）之綠色藥錠之搖頭丸5 大包共500 顆（總淨重147.89
    公克，驗餘淨重147.64公克；MDMA成份之驗前總純質淨重約
    81.33 公克，愷他命成份之驗前總純質淨重約10.35 公克）
    ；在呂芳錡之房間內扣得其所有之含MDMA、愷他命（主要成
    份為MDMA）之綠色藥錠之搖頭丸20包每包100 顆共2000顆（
    總毛重606 公克，含下述事實欄四之綠色圓形搖頭丸藥錠20
    顆之總淨重588.49公克，驗餘淨重588.17公克）（上開扣得
    之搖頭丸均為呂芳錡於上開時地所販入之搖頭丸3000顆）。
四、呂芳錡明知愷他命、氟硝西泮（Flunitrazepam ，俗稱FM2
    ）為毒品危害防制條例第2 條第2 項第3 款所管制之第3 級
    毒品，第3 級毒品純質淨重20公克以上者，不得持有。(一)竟
    於99年6 月初之某日，購入純質淨重47.85 公克之愷他命1
    包、褐色之MDMA搖頭丸膠囊5 顆（驗餘淨重1.45公克）、含
    MDMA及愷他命（主要成份為MDMA）之綠色藥錠之搖頭丸20顆
    （毛重6.5 公克，含上述事實欄三之綠色圓形搖頭丸藥錠
    2000顆之總淨重588.49公克，驗餘淨重588.17公克）、含
    MDMA、甲基安非他命及愷他命成份之藍色藥錠之搖頭丸9 顆
    （驗餘淨重2.33公克）、含愷他命成分之紅色藥錠2 顆（驗
    餘淨重0.25公克）、含甲基安非他命成分之咖啡色圓形藥錠
    1 顆（驗餘淨重0.18公克）、甲基安非他命1 包（驗餘淨重
    2.22公克）、小型白色圓形FM2 藥錠1 包（驗餘淨重15.02
    公克），因而非法持有褐色之MDMA搖頭丸膠囊5 顆（驗餘淨
    重1.45公克）、含MDMA及愷他命（主要成份為MDMA）之綠色
    藥錠之搖頭丸20顆（毛重6.5 公克，含上述事實欄三之綠色
    圓形搖頭丸藥錠2000顆之總淨重588.49公克，驗餘淨重588.
    17公克）、純質淨重47.85 公克之愷他命1 包、含愷他命成
    分之紅色藥錠2 顆（驗餘淨重0.25公克）、小型白色圓形
    FM2 藥錠1 包（驗餘淨重15.02 公克）（其餘含第二級毒品
    甲基安非他命成分之毒品，因呂芳錡尿液中含有第二級毒品
    甲基安非他命陽性反應，而應受觀察勒戒處分，該等含第二
    級毒品甲基安非他命成分之毒品，均應在其施用第二級毒品
    甲基安非他命案件中處理）之該等第2 、3 級毒品，並預供
    己施用。(二)另於99年7 月1 日前之2 、3 日，購入第二級毒
    品大麻1 包（驗餘淨重0.61公克）預供自己施用。(三)嗣於99
    年7 月1 日凌晨4 時21分許，經警在呂芳錡、黃正齊前開租
    屋處之呂芳錡房間內查扣上開第2 、3 級毒品，另扣得呂芳
    錡於上開(一)所示時間同時買入之含第4 級毒品硝西泮成分之
    橘色圓形藥錠1 包（驗前純質淨重0.47公克）、大型白色不
    明成分且未含第1 至第3 級毒品成分之圓形藥錠1 包（驗餘
    淨重22.35 公克）、含未列管成分之藍白色膠囊1 包12顆（
    驗餘淨重2.06 公 克）、含未列管成分之白色膠囊10顆（驗
    餘淨重2.69公克）、含未列管成分之黃色藥錠2 顆（驗餘淨
    重0.31公克）、預供施用甲基安非他命之吸食器1 組、預供
    己施用大麻之鋁質吸食器1 組。
五、黃正齊（涉犯施用第2 級毒品甲基安非他命罪嫌部分，另由
    檢察官偵辦中）明知搖頭丸為毒品危害防制條例第2 條第2
    項第2 款所管制之第2 級毒品，非經許可，不得持有，竟於
    99 年7月1 日之前1 週，購入搖頭丸2 包（其中1 包之部分
    搖頭丸已被其壓碎，無法計算顆數，該2 包搖頭丸之淨重分
    別為2.29公克、2.81公克）而持有之，預備供己施用。嗣於
    99 年7月1 日凌晨4 時21分許，經警在前開租屋處為警查扣
    前開搖頭丸及K 盤2 個、愷他命1 包（驗餘淨重3.18公克）
    、甲基安非他命1 包（驗餘淨重1.37公克）、甲基安非他命
    吸食器1 組。
六、葉志剛、呂芳錡明知愷他命為毒品危害防制條例第2條第2項
    第3款所管制之第3級毒品，非經許可，不得持有、販賣，竟
    基於販賣愷他命以牟利之犯意，於99年6月30日晚間7時15分
    許，經由基於幫助呂芳錡販入愷他命犯意之黃正齊，由黃正
    齊以其使用之0000000000門號聯絡葉建宏所使用之00000000
    00門號請正由高雄北返桃園之葉建宏代為尋找販賣愷他命之
    賣家，葉建宏在黃正齊之請託下，且知悉呂芳錡販入3 公斤
    之愷他命係為圖販賣牟利，竟基於幫助呂芳錡販入愷他命之
    犯意，於同日晚間7 時24分許與賣家葉志剛所使用之000000
    0000門號聯繫，並於次日（7 月1 日）凌晨2-3 時許至葉志
    剛所經營位於桃園縣大園鄉○○路上之檳榔攤與葉志剛會合
    ，而後由葉志剛攜帶其於99年7 月1 日前1 週以每公斤22萬
    元購入之愷他命，與葉建宏於同年月1 日凌晨4 時許到黃正
    齊、呂芳錡共同承租之桃園縣八德市○○街2 號10樓之1 之
    租屋處，由葉志剛以每公斤23萬元之價格，販賣3 公斤共69
    萬元之愷他命予呂芳錡。嗣於同日凌晨4 時21分許，經警當
    場在黃正齊、呂芳錡上開租屋處之呂芳錡房間內查扣呂芳錡
    所有之：其販入之愷他命3 大包（其中1 大包之毛重為1001
    .5公克，另一大包之驗餘淨重為993.51公克，另一大包之驗
    餘淨重為996.07公克）、分裝袋1 批、其之現金30萬6 千1
    百元、行動電話8 支（均各含SIM 卡1 張），行動電話SIM
    卡4 張。另於葉志剛身上查扣其所有之：現金76萬8500元（
    其中69萬元為販賣3 公斤愷他命之所得）、行動電話2 支（
    含0000000000、0000000000門號之SIM 卡各1 張）及於葉志
    剛身上之手提袋內及其所駕駛車牌號碼0608-ZA 號自用小客
    車後車箱內各查獲愷他命2 大包、1 大包共3 大包（各驗餘
    淨重990.81公克、777.40公克、995.93公克）。又於葉建宏
    身上查扣其所有之：行動電話2 支（其中1 支含0000000000
    門號SIM 卡1 張、另1 支含0000000000門號SIM 卡1 張）、
    現金8,900 元。又於黃正齊房間內查扣其所有之：疑似帳冊
    1 本、電子磅秤1 台、現金10,100元、行動電話8 支（均各
    含SIM 卡1 張，其中其中1 支門號為0000000000 ） 。
七、陳偉哲於99年8 月12日下午2 時19分許，於臺灣桃園地方法
    院檢察署偵辦詹勳騰涉犯販賣毒品一案，陳偉哲經該署檢察
    官以證人身分傳喚到庭詢問其所使用之0000000000門號於99
    年3 月29日下午2 時14分許與詹勳騰所使用之0000000000門
    號通話監聽譯文「B(詹勳騰) ；好啊，要順便帶一下樣本哦
    」之「樣本」所指何意、「A （陳偉哲）：對啊，你過來，
    我要載你過去我朋友那邊」之「朋友」係指何人、於99年3
    月29日晚間有無在電話中向詹勳騰報路，使詹勳騰至銘傳大
    學附近之全家便利商店等問題，就詹勳騰有無於99年3 月29
    日晚間在黃正齊友人住處向黃正齊購得搖頭丸及愷他命等對
    案情有重要關係之事項，在檢察官告以：證人恐因陳述致自
    己受刑事追訴或處罰者，得拒絕證言之權利後，以證人身分
    供前具結後，明知前開通訊監聽譯文之「樣本」係指毒品愷
    他命、其係要指引詹勳騰前往黃正齊友人處找黃正齊購買愷
    他命、其報路指引並在銘傳大學附近之全家便利商店與詹勳
    騰會合帶領詹勳騰到黃正齊友人住處之事實，為圖使黃正齊
    免於販賣毒品之刑責，乃虛偽證稱：樣本應該是指名牌包包
    、其要載詹勳騰前往賣名牌包包的「小馬」住處、沒有與詹
    勳騰相約在銘傳大學，其在電話中對詹勳騰報路是因與詹勳
    騰相約銘傳大學附近之全家便利商店吃關東煮云云等足以影
    響審判結果之不實證詞。
八、黃正齊、呂芳錡於99年7 月1 日晚間9 時28分許，於臺灣桃
    園地方法院檢察署偵辦黃正齊、葉志剛、呂芳錡、葉建宏涉
    犯販賣毒品一案，黃正齊在檢察官告以：證人恐因陳述致自
    己受刑事追訴或處罰者，得拒絕證言之權利後，以證人身分
    供前具結後，為圖使呂芳錡脫卸販賣搖頭丸及葉建宏幫助呂
    芳錡販入愷他命之刑責，竟就99年7 月1 日凌晨何人聯絡葉
    志剛攜帶愷他命前來販賣予呂芳錡及現場查獲之綠錠圓形藥
    錠之搖頭丸3012顆為何人所有等就案情有重要關係之事項，
    虛偽證稱：「( 問：請說明一下怎麼買毒品的過程。) 是今
    天凌晨零時左右，我打電話連絡葉志剛，要介紹朋友給他認
    識，跟他買K 他命。我們就約在3 時到我的住處，我3 時就
    在我的住處樓下等他，他到3 時30分才到。」、「( 問：你
    一開始是不是跟葉志剛說要買8 公斤？) 我有跟葉志剛說我
    的朋友需要8 公斤，但是順序我忘記了。」、「( 問：在你
    身上查到的搖頭丸512 顆怎麼來的?)總共是有3000多顆。是
    前陣子我跟朋友購買的。是今年年初我跟我朋友江盛龍在八
    德市○○○路的某屈臣氏買的。他好像是60幾年次，住八德
    ，地址我不知道，只知道靠近大楠的榮民之家。」、「( 問
    ：呂芳錡房間的2049顆都是你寄放的？) 我放兩個黃色信封
    袋，我有算2000顆，其他的是他的還是誰的我不知道。可能
    是我們以前開PARTY 時剩下的，就擺在他那，我們沒有去計
    較。」云云等足以影響審判結果之不實證詞。而呂芳錡則為
    圖卸自己販賣搖頭丸之刑責，在檢察官告以：證人恐因陳述
    致自己受刑事追訴或處罰者，得拒絕證言之權利後，以證人
    身分供前具結後，就99年7 月1 日凌晨所查獲之綠色圓形藥
    錠搖頭丸3012顆為何人所有等就案情有重要關係之事項，虛
    偽證稱：「( 問：在你的房間扣到的搖頭丸2049顆是誰的？
    ) 黃正齊的。」、「( 問：黃正齊買這些搖頭丸做什麼？)
    他都將搖頭丸放在我的房間。他的房間沒有櫃子，我的房間
    才有櫃子，這些搖頭丸可能是要賣的。」云云等足以影響審
    判結果之不實證詞。
九、葉志剛、葉建宏於99年8 月9 日下午2 時54分許，於臺灣桃
    園地方法院檢察署偵辦黃正齊、葉志剛、呂芳錡、葉建宏涉
    犯販賣毒品一案，葉志剛在檢察官告以：證人恐因陳述致自
    己受刑事追訴或處罰者，得拒絕證言之權利後，以證人身分
    供前具結後，為圖使葉建宏脫卸幫助呂芳錡販賣愷他命刑責
    ，竟就葉建宏於99年6 月30日至同年7 月1 日有無與葉建宏
    通電話述及愷他命之交易及葉建宏是否有到桃園縣觀音鄉○
    ○路葉志剛所經營之檳榔攤而後一同到黃正齊住處交易毒品
    愷他命等就案情有重要關係之事項，虛偽證稱：「( 問：6
    月30日及7 月1 日葉建宏有無跟你連絡？) 沒有。是那個阿
    周用葉建宏的電話打給我的，我沒有聽到葉建宏的聲音。」
     、 「( 問：是誰叫你帶毒品來黃正齊的住處？) 是那個阿
    周的。他是用葉建宏的手機打給我，說要借錢。後來他來觀
    音草漯找我，說他在桃園那邊有朋友要買毒品，跟我約晚上
    晚點給我電話。後來他有再打電話給我，我們就到黃正齊那
    邊去。」、「( 問：阿周有無說對方要多少K 他命？) 沒有
    。他是問我這邊有多少。」、「( 問：你怎麼說？) 我說我
    這邊剩約5 公斤，因為我沒有實際去算。」、「( 問：阿周
    為什麼會用葉建宏的手機打給你？) 我不知道。我沒有過問
    。」、「( 問：阿周去你的檳榔攤時，葉建宏有沒有去？)
    沒有。」云云等足以影響審判結果之不實證詞。而葉建宏亦
    在檢察官告以：證人恐因陳述致自己受刑事追訴或處罰者，
    得拒絕證言之權利後，以證人身分供前具結後，為圖使黃正
    齊脫卸幫助呂芳錡販賣愷他命刑責，竟就99年6 月30日至同
    年7 月1 日有無與黃正齊通電話述及愷他命之交易並幫呂芳
    錡尋找愷他命之賣家即葉志剛等就案情有重要關係之事項，
    虛偽證稱：「( 問：99年6 月30日晚上你到黃正齊住處之前
    是不是有先到觀音鄉?)：有。」、「( 問：到觀音鄉那裏?)
    我不知道路名，是去找葉志剛。( 問：做什麼?)聊天。然後
    說要去黃正齊那邊。」、「( 問：去黃正齊那做什麼？) 是
    黃正齊叫我過去，說要送我生日禮物。」、「( 問：黃正齊
    除了說要送你生日禮物外，還有無說其他事？) 說找葉志剛
    過去聊天。」、「( 問：那葉志剛幹什麼帶K 他命過去？)
    我不知道。」云云等足以影響審判結果之不實證詞。
十、案經本署檢察官自動檢舉簽分偵辦暨指揮行政院海岸巡防署
    海岸巡防總局北部地區巡防局移送、新竹市警察局第一分局
    報告臺灣桃園地方法院檢察署檢察官偵查起訴。
    理  由
壹、證據能力：
一、按被告以外之人於審判外之言詞或書面陳述，除法律有規定
    者外，不得作為證據。又被告以外之人於審判外之陳述，雖
    不符前4 條之規定，而經當事人於審判程序同意作為證據，
    法院審酌該言詞陳述或書面陳述作成時之情況，認為適當者
    ，亦得為證據。當事人、代理人或辯護人於法院調查證據時
    ，知有第159 條第1 項不得為證據之情形，而未於言詞辯論
    終結前聲明異議者，視為有前項同意，刑事訴訟法159 條第
    1 項、第159 條之5 分別定有明文。查證人余明忠之警詢陳
    述，證人即共同被告黃正齊、葉志剛、呂芳錡、葉建宏於警
    詢時除關於自己部分之陳述，就有關於其他共同被告所為之
    陳述，固均係審判外之陳述而屬傳聞證據，惟被告及辯護人
    就上開審判外之陳述，於本院審理中，知有該項證據，均未
    曾於言詞辯論終結前聲明異議，而本院審酌該等證人陳述作
    成時之情況，並無違法取證及證明力過低之瑕疵，亦認以之
    作為證據為適當，依前揭規定說明，自有證據能力。
二、次按刑事訴訟法第159 條第1 項規定：「被告以外之人於審
    判外之言詞或書面陳述，除法律有規定者外，不得作為證據
    」；其立法本旨係以證人於審判外之言詞或書面陳述，屬於
    傳聞證據，此項證據，當事人無從直接對於原供述者加以詰
    問，以擔保其真實性，法院亦無從直接接觸證人而審酌其證
    言之憑信性，違背直接審理及言詞審理之原則，除具有必要
    性及信用性情況之除外者外，原則上不認其有容許性，自不
    具證據能力；至所謂具有必要性及信用性情況者，例如刑事
    訴訟法第159 條之1 、之2 、之3 、之4 、之5 情形，仍例
    外認其有證據能力，然此乃係指法院未於審判期日傳喚相關
    證人到庭，案件僅能依靠該等證人於審判外之陳述以為判斷
    之情形，始需就該等審判外供述證據嚴格依照刑事訴訟法第
    15 9條之1 至之5 所定要件一一檢視各該證人之供述，作為
    證據之資格。倘法院已經依據當事人聲請傳喚證人到庭接受
    檢辯雙方之交互詰問，則法院既已透過直接、言詞審理方式
    檢驗過該證人之前之證詞，當事人之反對詰問權亦已受到保
    障得以完全行使之情況下，該等審判外證據除有其他法定事
    由（例如：非基於國家公權力正當行使所取得或私人非法取
    得等，而有害公共利益，即以一般證據排除法則為判斷），
    應認該審判外供述已得透過審判程式之詰問檢驗，而取得作
    為證據之資格，亦即其審判外供述與審判中供述相符部分，
    顯然已經構成具備可信之特別情狀，當然有證據資格（實務
    上之作用常為引用該等陳述與審判中陳述相符，強化該證人
    供述之可信度），其不符部分，作為檢視審判中所為供述可
    信與否之彈劾證據，當無不許之理，甚者，其不符部分倘係
    於司法警察、檢察事務官調查中之供述，作為認定被告犯罪
    與否或不構成犯罪與否之證據，亦僅需依照刑事訴訟法第15
    9 條之2 規定，斟酌其審判外供述作成外部環境、製作過程
    、內容、功能等情況認為之前供述較為可信，即可取得證據
    資格，而作為認定事實之證據資格（參照最高法院94年度臺
    上字第2507號、95年臺上字第2515號判決意旨）。查本件證
    人詹勳騰業經本院於審判期日以證人身分具結後行交互詰問
    程序，直接言詞審理檢視其等證詞，故其前於警局時所為之
    陳述，當然已取得作為證據之資格，而有證據能力，被告黃
    正齊、陳偉哲之選任辯護人均指稱詹勳騰於警詢之供述並無
    證據能力云云，尚非可採。
三、按被告以外之人於偵查中向檢察官所為之陳述，除顯有不可
    信之情況者外，得為證據，刑事訴訟法第159 條之1 第2 項
    定有明文。查證人詹勳騰、黃正齊、葉志剛、呂芳錡、葉建
    宏、陳偉哲偵查中於供前具結所為之陳述，就其中渠等為共
    同被告以證人身分，除關於自己部分之陳述，就有關於其他
    共同被告之陳述，均於供前具結所為之陳述，係檢察官依法
    訊問，復無其他事證足資認定其等於檢察官訊問時有受違法
    取供情事，並無何特別不可信之情況，是依上開規定均有證
    據能力，而得作為本案之證據，被告黃正齊、陳偉哲之選任
    辯護人均指稱詹勳騰於偵查中所述無證據能力云云，均非可
    採。
四、檢、警於本案所提出之通聯譯文，有法院核發之通訊監察書
    附卷足稽，並經依法供錄通聯光碟片，該等通訊監察書、通
    聯光碟片均存卷可參，且本案之監聽合乎修正施行前之通訊
    及監察保障法所規範之1.重罪、2.必要性、3.相當性、4.法
    定期間及5.書面令狀等法定要件而屬合法監聽，足見警方於
    本案監聽及所供錄之通聯譯文俱與通訊保障及監察法相符，
    綜此，本案之通聯譯文當然具有證據能力，併此敘明。
五、卷附之內政部警政署刑事警察局鑑定書、法務部調查局濫用
    藥物實驗室毒品鑑定書、台灣尖端先進生技醫藥股份有限公
    司濫用藥物檢驗報告，雖屬被告以外之人於審判外之書面陳
    述，考係司法調查機關送請受檢察機關概括囑託之機關鑑定
    所為報告，性質上等同檢察官囑託機關為鑑定者，合乎刑事
    訴訟法第208 條、第206 條第1 項規定，契吻同法第159 條
    第1 項統列法定例外得為證據之情由，此有最高法院96年度
    台上字第2860號刑事判決意旨可稽，得為證據。
六、本件扣案物品，均係警方於取得被告之同意搜索後，經搜索
    而扣得之物品，有自願受搜索同意書附卷可憑，符合刑事訴
    訟法第131 條之1 之規定，是本件扣案物品均有證據能力。
    另本件認定事實所引用之卷內其餘卷證資料，並無證據證明
    係公務員違背法定程序所取得，被告於審判程序中復未於言
    詞辯論終結前表示異議，且卷內之文書證據，亦無刑事訴訟
    法第159 條之4 之顯有不可信之情況與不得作為證據之情形
    ，則依刑事訴訟法第159 條之5 之規定，本件認定事實所引
    用之所有文書證據，均有證據能力，合先敘明。
貳、實體部分：
一、(一)訊據被告黃正齊對於上開事實欄三、五、八所示之犯行認
    罪，然矢口否認事實欄二之犯行，辯稱：99年3 月29日下午
    至晚間伊並無與詹勳騰見面，伊於該日下午有與陳偉哲在伊
    之綽號「小龍」之友人位在龜山鄉銘傳大學旁之住處見面，
    然陳偉哲並沒有帶詹勳騰來與伊見面云云。其之辯護人另辯
    稱：證人陳偉哲於鈞院證述伊是介紹詹勳騰去黃正齊友人之
    龜山租屋處向黃正齊友人買愷他命，至於詹勳騰本身就是大
    藥頭，意圖推卸責任，詹勳騰在新竹警局及海巡署之筆錄對
    於交易價格、有無分裝、時間、地點所述矛盾，被告黃正齊
    與詹勳騰並無直接通聯，從監聽譯文亦看不出後來有無成交
    ，詹勳騰在偵查中亦供稱其另外有毒品來源，遭查獲時其持
    有愷他命兩公斤，而其稱只向黃正齊買兩百公克，可證所言
    不實，詹勳騰又自認自己有在賣愷他命，一天可以賣兩百公
    克，所以其於99年3 月29日向黃正齊購買兩百公克的愷他命
    不可能留存到99年6 月11日遭查獲，反而還增加到兩公斤云
    云。(二)訊據被告呂芳錡承認上開客觀事實，辯護人另辯稱：
    (1)呂芳錡雖知道葉建宏其人，但其二人互不相識沒有交情，
    更沒有道理要去轉讓價值十幾萬元的搖頭丸給葉建宏，呂芳
    錡販入搖頭丸之初本來就要販賣不會突然變成要轉讓，因此
    犯罪事實三的部分呂芳錡所構成的應該是只有一次的販入賣
    出之販賣二級毒品罪行，不會另外構成轉讓罪；(2)呂芳錡另
    外被查獲少量的大麻、Ｋ他命，呂芳錡是準備要拿來施用的
    ，此可從尿液檢驗報告看出，若是要施用而持有，則持有行
    為被施用行為所吸收，應不另論罪；(3)依最高法院98台上59
    52號判決，對於具有共犯關係之共同被告在同一訴訟之中兼
    具被告及證人身分，檢察官在訊問的時候應該分別以證人或
    被告的身分訊問，如果同時以被告兼證人身分進行訊問，會
    導致共同被告的角色混淆，其所述是否具有證據能力，最高
    法院表示應該斟酌，呂芳錡在桃園地檢署接受檢察官訊問時
    ，檢察官將被告呂芳錡列為被告及證人兩個身分混淆同時一
    起訊問，使呂芳錡陷入一個難以抉擇的困境，所以呂芳錡的
    證言應是不具證據能力的，何來偽證罪之有，基於憲法層次
    的不自證己罪之原則，呂芳錡本來就沒有承認犯罪的義務，
    所以本件檢察官起訴呂芳錡涉犯偽證罪違反不自證己罪的原
    則，呂芳錡不構成偽證罪云云。(三)訊據被告葉志剛對於上開
    事實認罪。(四)訊據被告葉建宏對於上開事實均認罪。(五)訊據
    被告陳偉哲對於上開事實均認罪。
二、本院查：
  一事實欄二之部分：
  (一)證人詹勳騰於本院99年11月16日審理時證稱「（辯謢人陳
    俊隆律師問：起訴書指稱99年3 月29日黃正齊有販賣毒品給
    你，有無此事？）有。」、「（辯謢人陳俊隆律師問：99年
    3 月29日你是怎麼向黃正齊購買毒品？）我是透過陳偉哲介
    紹。」、「（辯謢人陳俊隆律師問：99年3 月29日你向黃正
    齊拿到多少毒品？）兩百公克的愷他命及五百顆（左右）的
    搖頭丸（按：其中紅色藥錠50小包共528 顆，經鑑驗結果係
    愷他命成分），兩個加起來是十八、九萬，愷他命、搖頭丸
    分別的價錢我忘了。」、「（辯謢人陳俊隆律師問：你在新
    竹一分局說愷他命是以4.5 萬買到的，搖頭丸是10萬元，然
    後你又在新竹海巡署說愷他命是以6 萬元買到，搖頭丸13萬
    元買來，為何如此？）當時第一次製作筆錄時我很緊張，我
    當時忘記了，所以隨便講，海巡署那一次的筆錄所言實在。
    」、「（辯謢人陳俊隆律師問：這兩次筆錄相差超過一個月
    ，為什麼後面的海巡署筆錄你會突然記起來？）因為那次筆
    錄有調閱監聽譯文及相片給我指認，並讓我有時間回憶案發
    時的事。」、「（辯謢人陳俊隆律師問：第一次在新竹一分
    局警方沒有提示監聽譯文給你回憶嗎？）沒有。」、「（辯
    謢人陳俊隆律師問：你99年3 月29日當天有碰到黃正齊嗎？
    ）實際日期我已經忘記了，但是我確實有過去，而且有碰到
    黃正齊。」、「（辯謢人陳俊隆律師問：你在哪個地方向黃
    正齊拿毒品？）是約在一家銘傳大學附近的全家便利商店，
    然後由陳偉哲帶我過去。」、「（辯謢人陳俊隆律師問ｊ：
    是去黃正齊的租屋處或什麼地點？）是一個住宅，但我不知
    道那個房子是誰的或誰租的。」、「（辯護人陳俊隆律師問
    ：你在新竹一分局所稱你在銘傳大學門口購買，與你剛才講
    說是在一間民宅購買不同，有何意見？）是在一家全家便利
    商店，我只知道附近有個銘傳學校，我確定是在一間民宅購
    買。」、「（辯護人陳俊隆律師問：你除了向黃正齊拿毒品
    外，還有無向其他人拿毒品？）那時候沒有。」、「愷他命
    是之後我又有向別人購買，搖頭丸沒有再向別人購買，查到
    的五百七十三顆，其中七十三顆是樣品。」、「（辯護人陳
    俊隆律師問：你如何與黃正齊對談的？）我過去向黃正齊問
    價錢，他說量大的話會比較便宜。」、99年7 月27日偵訊作
    證時，檢察官問伊編號14之譯文（即下開(二)(1)所述之譯文）
    ，伊答稱：陳偉哲說有樣品給伊看，叫伊找時間過去，陳偉
    哲有拿一公克的愷他命樣本給伊，伊沒有買等語，檢察官又
    問伊編號15的譯文（即下開(二)(2)所述之譯文），伊答稱：這
    次是陳偉哲拿一公克愷他命給伊，但是伊沒有買，伊又答稱
    ：剛剛編號14只是有聯絡，但是沒有去等語，均屬實在、「
    （檢察官問：99年3 月29日你向黃正齊購買愷他命及搖頭丸
    ，你當時是透過陳偉哲向黃正齊購買，你是向陳偉哲說你要
    購買什麼？）我說我要買愷他命及搖頭丸。」、「（檢察官
    問：你原本有向陳偉哲要樣本，叫他拿給你看，你是叫他拿
    什麼樣的毒品樣本給你看？）愷他命。」、「（檢察官問：
    既然愷他命都要試，為什麼搖頭丸不用試？）因為搖頭丸試
    了以後我沒有辦法開車。」、「（檢察官問：你剛剛有說你
    被查獲的當時超過五百顆以上的搖頭丸是樣本，這些樣本是
    誰拿給你的？）是我買的時候黃正齊連同那五百顆給我的。
    」、「（檢察官問：99年3 月29日你買的愷他命及搖頭丸是
    誰親手拿給你？）黃正齊。」、「（檢察官問：你買毒品的
    錢是交給誰？）黃正齊。」、「（檢察官問：當時陳偉哲在
    做什麼事？）陳偉哲到那邊後就離開了。」、「（檢察官問
    ：你之前是向陳偉哲講說你要向陳偉哲買愷他命及搖頭丸嗎
    ？）陳偉哲只是介紹我過去向黃正齊買。」、「（辯謢人陽
    文瑜律師問：剛剛檢察官問你的時候，你又重新確認譯文中
    有關給你試的東西及樣本都是愷他命沒錯？）對。」、「（
    辯謢人陽文瑜律師問：為什麼後來你向黃正齊買的毒品還包
    括搖頭丸？）是我到了民宅那邊才問黃正齊的，黃正齊說他
    有。」、「（辯謢人陽文瑜律師問：陳偉哲知不知道你要買
    搖頭丸？）不知道。」、「（檢察官問：（提示99年度偵字
    第17999 卷二第114 頁）上面數下來第五行，你說你有一天
    與陳偉哲在聊天，你向陳偉哲說你要購買愷他命及搖頭丸，
    又（提示同上偵卷第126 頁第十二行）檢察官問你譯文是在
    聯絡什麼事情，你說要向陳偉哲買愷他命及搖頭丸，與你剛
    才回答辯護人不同，有何意見？）我當時講太快了，我純粹
    原本只是要買愷他命，過去以後我才買搖頭丸。」等語。
  (二)證人詹勳騰上開之證言，依卷附之監聽陳偉哲0000000000門
    號之通聯譯文，可知與事實相符。
  (1)99年3 月17日：18時33分23秒，黃正齊以0000000000門號撥
    予陳偉哲，黃正齊問陳偉哲有需要嗎，陳偉哲問哪個，黃正
    齊稱「小姐」，陳偉哲問現在嗎，黃正齊稱看你要不要、看
    你啊，陳偉哲稱其不詳姓名之友人（電話中所稱之友人名稱
    不清楚）都沒有接電話，黃正齊稱妥當的，叫陳偉哲現在過
    來一下。19時40分28秒，陳偉哲撥予黃正齊上開門號稱「我
    到了」，該時陳偉哲之基地台位址已移至龜山德明路77巷67
    號（此與其於99年3 月29日21時37分50秒、22時12分26秒之
    基地台位址相同，而此一基地台位址正係陳偉哲於該日帶同
    詹勳騰前往黃正齊友人處向黃正齊購毒之位址）。19時44分
    26秒，陳偉哲撥予持用0000000000 門 號之詹勳騰問稱「你
    前幾天怎麼都沒接電話」（由是可知，在上一通譯文中，陳
    偉哲向黃正齊稱其之友人都沒有接電話，指的「友人」就是
    詹勳騰），詹勳騰稱可能其晚上沒接或沒有帶電話，不好意
    思，陳偉哲稱「現在這邊有」，詹勳騰稱「好，我找時間過
    去…」、「這二天找時間過去」，陳偉哲稱「對啊，就是因
    為有『進來』啊」。此對照證人詹勳騰上開審理證詞及其99
    年7 月27日在新竹機動查緝隊之證詞、同日偵訊證詞，益可
    證上開通話譯文係陳偉哲欲向詹勳騰販賣「小姐」即愷他命
    ，僅因詹勳騰未方便於同日前往購買，陳偉哲之販賣愷他命
    之行為，因而未遂（陳偉哲於本院99年11月16日自承其販賣
    愷他命予詹勳騰未遂），而陳偉哲於同日19時40分許，到達
    龜山德明路77巷附近之黃正齊友人處，向黃正齊拿取愷他命
    ，由黃正齊販賣或轉讓愷他命既遂，另此由上開第三通譯文
    中，陳偉哲稱其有「進」愷他命，亦可知被告黃正齊之該項
    犯行。復以，黃正齊於99年6 月30日19時15分01秒，以其
    0000000000門號撥予葉建宏持用之0000000000門號，黃正齊
    稱其友人要買「小姐」、要買八個「小姐」，黃正齊要求葉
    建宏向葉建宏的朋友問一下有沒有，對照證人即被告葉志剛
    於本院100 年1 月4 日審理證詞、警、偵訊證詞，葉建宏至
    大園找伊時確說要買八公斤愷他命，後來警方亦確在上開查
    獲時、地當場查獲被告黃正齊、呂芳錡、葉志剛等人交易愷
    他命之事實及所交易之愷他命與未交易而仍在葉志剛持有之
    愷他命，在在可知黃正齊向來在電話中以黑話「小姐」指涉
    愷他命，是99年3 月17日上開三通通聯之交易係交易愷他命
    無訛。（黃正齊販賣或轉讓愷他命既遂、陳偉哲販賣愷他命
    未遂，均未據檢察官起訴，應由本院舉發之）
  (2)99年3 月19日至99年3 月20日：99年3 月19日19時52分06秒
    ，陳偉哲撥予詹勳騰上開門號，陳偉哲稱「昨天問他，他有
    跟我講他晚一點會有進來，他說先拿一個給你去試」、「他
    說你不放心，叫我拿一些給你，你再拿去給人家試」。99年
    3 月20日0 時31分6 秒，黃正齊以上開門號撥予陳偉哲稱「
    你朋友問好了嗎」、「我找（貨品或貨源之人）來了耶」，
    陳偉哲稱「你不是說要找一個給我看」，黃正齊稱「沒有啦
    ，我現在就直接來直接拿去」。同日0 時31分53秒，陳偉哲
    撥予詹勳騰上開門號，詹勳騰本稱其走不開，陳偉哲稱「剛
    才我朋友打給我」，詹勳騰稱「那晚一點我過去哦」。同日
    0 時41分9 秒，陳偉哲撥予黃正齊上開門號稱「你說你把人
    帶過來了」，黃正齊稱是，陳偉哲稱「可是我剛打給他，他
    在忙，我也是在等他過來」，黃正齊稱「沒關係，等他過來
    ，你再打給我」。同日14時16分10秒，黃正齊以上開門號撥
    予陳偉哲稱「你有問你朋友好了嗎」，陳偉哲稱「他現在在
    睡覺等他起來」，黃正齊稱「我想說昨天集合在等你說（按
    ：意即其已將貨源之人找過來等陳偉哲帶詹勳騰前來購買）
    」，陳偉哲稱「我會儘快跟他說」。同日14時35分57秒，陳
    偉哲發簡訊予詹勳騰上開門號「我幫你搞定了，晚上快見個
    面」。同日18時38分6 秒，陳偉哲向詹勳騰稱其在睡覺，馬
    上就起來，陳偉哲稱「我幫你處理好了」，詹勳騰稱「好，
    過去再講」，同日21時9 分42秒，詹勳騰稱其現在要從中壢
    過去。同日21時12分13秒、21時15分48秒、21時40分4 秒，
    陳偉哲與持用黃正齊之上開門號之女子聯繫，該女子稱黃正
    齊在睡覺，並叫陳偉哲至該女子友人住處與該女子友人交易
    ，後該女子叫陳偉哲至豆漿店，並叫陳偉哲到了之後打給她
    ，後陳偉哲稱其到了，該女子叫陳偉哲下車，該女子馬上過
    去；在該三通通聯前及該三通之前二通通聯時，陳偉哲之基
    地台位址本在桃園市○○路○段，至該三通之前二通通聯時
    ，陳偉哲之基地台位址已移至龜山鄉○○路○段794 號。同
    日21時47分4 秒，詹勳騰以上開門號撥予陳偉哲稱「回來了
    嗎」，陳偉哲稱「你等我一下」、「不會很久」，詹勳騰稱
    「好，我到了哦」，此時陳偉哲之基地台位址仍在龜山鄉○
    ○路○段794 號。徵諸證人詹勳騰上開審理證詞及其99年7
    月27日在新竹機動查緝隊之證詞、同日偵訊證詞，可證上開
    通話譯文係詹勳騰欲經由陳偉哲之中介購買毒品，黃正齊則
    有毒品貨源，亦欲透過陳偉哲之中介尋得買家，後該三人經
    由陳偉哲之居間談攏後，至黃正齊友人位於龜山鄉○○路○
    段794 號附近之住處進行交易（依詹勳騰之證述，該次有當
    面進行交易，然其未購買，故交易未遂），而渠等欲交易之
    毒品，依詹勳騰之證述及該三人歷來之交易習慣（包括上開
    99年3 月17日及下開99年3 月29日之交易內容為愷他命），
    可認即為愷他命。（黃正齊販賣愷他命未遂、陳偉哲幫助販
    賣愷他命未遂，均未據檢察官起訴，應由本院舉發之。另證
    人即被告陳偉哲於本院99年11月16日審理時證稱該次愷他命
    不是買賣，是黃正齊友人免費贈送云云，對照99年3 月19
    日19時52分06秒上開通聯譯文「他（黃正齊）說先拿一個給
    你（詹勳騰）去試」、「他（黃正齊）說你不放心，叫我拿
    一些給你（詹勳騰），你再拿去給人家試」，詹勳騰既然還
    要拿去轉手，其還要試貨，則愷他命當然不可能係與詹勳騰
    毫不相識尚要陳偉哲居中牽線之黃正齊免費贈予詹勳騰，是
    證人陳偉哲於本院上開證詞核係偽證，亦應請檢察官另行偵
    辦）
  (3)99年3 月29日：14時14分56秒，詹勳騰以上開門號撥予陳偉
    哲稱「現在有樣本可以看嗎」，陳偉哲稱「不然你現在要過
    來嗎」、「那你晚上好不好」，詹勳騰稱「好，晚上」，陳
    偉哲稱「你睡起來打給我」，詹勳騰稱「好啊，要順便帶一
    下樣本哦」。14時16分35秒，陳偉哲撥予黃正齊上開門號稱
    「你現在馬上過來啊」。18時38分55秒，黃正齊撥予陳偉哲
    ，陳偉哲稱「他也沒那麼早啊」、「他都睡到八點啦」。20
    時5 分53秒，詹勳騰撥予陳偉哲稱其剛起來，陳偉哲稱「你
    過來，我要載你過去我朋友那邊」、「他叫我找你過去啦」
    、「在附近而已啦」。20時52分23秒，陳偉哲撥予黃正齊上
    開門號稱「你在那邊嗎」，黃正齊稱是，陳偉哲稱「好，我
    過去」。21時37分50秒，詹勳騰撥予陳偉哲稱，陳偉哲稱「
    你知不知道龜山的麥當勞，你會走嗎」，後陳偉哲與詹勳騰
    二人討論詹勳騰由中壢過來經過省道縱貫線會經過縣政府、
    中國城酒店，走巨蛋體育館旁的高架橋下去一直走就會看到
    上開麥當勞，詹勳騰並稱其會與一綽號「阿國」者同往。陳
    偉哲於20時52分23秒與黃正齊通話時，基地台位址在龜山鄉
    ○○路○段，至其於21時37分50秒與詹勳騰通話時，其之基
    地台位址已移至龜山鄉○○路77巷67號。22時5 分31秒、22
    時8 分13秒、22時12分26秒，陳偉哲持續在電話中指引詹勳
    騰，陳偉哲要詹勳騰先開往銘傳大學方向，然後從豆漿店左
    轉，再右轉上至銘傳大學，右轉看到全家便利商店後，在該
    商店下一條巷子右轉進去，至22時12分26秒詹勳騰稱「明德
    路嗎」，陳偉哲稱「我過去找你」，詹勳騰稱「我在那個全
    家那邊等你哦」，該時陳偉哲之基地台位置仍在桃園縣龜山
    鄉○○路77巷67號。該等通聯譯文再比對證人詹勳騰上開審
    理證詞及其99年7 月27日在新竹機動查緝隊之證詞、同日偵
    訊證詞，可證上開通話譯文係詹勳騰欲經由陳偉哲之中介向
    黃正齊購買毒品，而該時黃正齊係位於龜山鄉○○路77 巷
    67號附近，陳偉哲先至該處與黃正齊會合，再以電話指引詹
    勳騰至該處附近，再由陳偉哲至該處附近之全家便利商店接
    詹勳騰至黃正齊所在之上開位置，而詹勳騰本欲向黃正齊購
    買之毒品，依證人詹勳騰之證述係愷他命，而詹勳騰與陳偉
    哲於電話中雖未提及詹勳騰欲購買之毒品種類，而僅稱「樣
    本」，然徵諸99年3 月17日、99年3 月19日至99年3 月20日
    ，被告陳偉哲所涉販賣予詹勳騰者均係愷他命，而99年3 月
    19日陳偉哲亦曾稱要拿一個給詹勳騰試，是以，陳偉哲與詹
    勳騰在電話中聯繫，詹勳騰所欲購買之毒品原本係愷他命，
    殆可知之，至被告黃正齊實際上除愷他命外，另有攜帶顆粒
    狀之搖頭丸至其友人位於龜山鄉○○路77巷67號附近之住處
    ，並在該處將顆粒狀之搖頭丸併賣予詹勳騰，則初非被告陳
    偉哲所及知，證人詹勳騰雖曾於99年7 月27日在新竹機動查
    緝隊之證詞、同日偵訊證稱伊在電話中向被告陳偉哲聯繫購
    買愷他命及搖頭丸，然由上開通話譯文中可知，其二人並無
    在電話中提及特定毒品種類，則其二人所聯繫者當係買賣其
    二人平日所慣於買賣之毒品愷他命，且證人詹勳騰99年11月
    16日審理時覆主詰問、覆反詰問時亦明確證稱其在電話中向
    陳偉哲聯繫購買之毒品是愷他命，陳偉哲不知其在黃正齊友
    人上開住處尚有買受搖頭丸等語，均在在可證被告陳偉哲幫
    助被告黃正齊販賣者僅有愷他命而不及搖頭丸。
  (三)再核，證人詹勳騰於99年7 月27日在新竹機動查緝隊之證詞
    、同日偵訊證詞，俱與上開通聯譯文及其本院上開審理證詞
    相合（除其實際上並無在電話中與被告陳偉哲提及欲購買之
    毒品包括搖頭丸外）。
  (四)至被告黃正齊之辯護人質疑證人詹勳騰於99年6 月11日在新
    竹市第一分局警詢時證稱事實欄二之愷他命、搖頭丸係於99
    年4 月12日，在龜山銘傳大學門口，向「阿奇」之人（指被
    告黃正齊）以45000 元購買愷他命200 公克、以10萬元購買
    500 搖頭丸等語，就購買之時、地、金錢、搖頭丸顆數，均
    與其於99年7 月27日在新竹機動查緝隊之證詞、同日偵訊證
    詞及其本院上開審理證詞不符，其之證詞均不可採云云。按
    同一證人之前後證詞若有所不符，究以何者為可採，自可以
    其他旁證以推敲證人前後之證詞究何者與事實相符，資為法
    院採擇之判斷依據，非謂同一證人之前後證詞一旦有所不符
    ，其之前後之全部證詞即全部不可採。比較證人詹勳騰於99
    年6 月11日在新竹市第一分局警詢筆錄與其99年7 月27日在
    新竹機動查緝隊之詢問筆錄可知，新竹市第一分局因於99年
    6 月11日上午10時50分，在桃園縣八德市○○街73號前，查
    獲詹勳騰當場甫與江啟瑞交易愷他命2 大包完畢，詹勳騰甫
    將購得之愷他命2 大包（共毛重2007公克）置於其之4695-T
    U 號自用小客車內之後座之位置，即遭警查獲，警方又在其
    車內其他位置如排檔桿下方、汽車音響蓋內、儀表板左下方
    等處扣得本案其向被告黃正齊購得之52小包白色結晶狀之愷
    他命（共毛重144.5 公克，驗餘毛重144.8 公克）、含MDMA
    、甲基安非他命、愷他命之藍色藥錠之搖頭丸44顆（共淨重
    13.15 公克，驗餘淨重12.62 公克）、含MDMA、愷他命之黃
    色藥錠1 顆（淨重0.33公克，驗餘淨重0.02公克）、含微量
    愷他命之紅色藥錠50小包共528 顆（共淨重138. 56 公克，
    驗餘淨重138. 28 公克），警方在此之情狀下，即詹勳騰與
    江啟瑞均以現行犯逮捕，又扣得其二人交易之多達共毛重
    2007公克愷他命2 大包，故警方於警詢之訊問重點厥在其二
    人之毒品交易行為，另兼詢問其他扣案物品向何人購得，接
    著又質疑詹勳騰為何要二次分向「阿奇」、江啟瑞購買大量
    毒品，是否要販賣（詹勳騰為否認其有販賣，因而拒簽該次
    筆錄）等問題，詹勳騰堅稱就是要供自己施用，而於此之詢
    問情況下，警方手邊並無上開通聯譯文以供詹勳騰參閱，是
    以，詹勳騰就其向被告黃正齊購買上開毒品之時、地、購買
    金錢、數量等詳情，自無從詳細回答，且該部分亦非詹勳騰
    與江啟瑞以現行犯逮捕問訊之重點，而詹勳騰更未供出「阿
    奇」為何人，是以該份警詢自無從作為認定事實之依據，被
    告黃正齊之辯護人以此質疑證人詹勳騰於99年7 月27日在新
    竹機動查緝隊之證詞、同日偵訊證詞、本院上開審理證詞，
    即無憑據。復查，詹勳騰向被告黃正齊購買之紅色藥錠50小
    包共528 顆，實際上之成份係含微量之愷他命成份，根本未
    含MDMA之搖頭丸成分，而黑市慣見之愷他命則係結晶狀，然
    99年6 月11日警詢之時，警方、詹勳騰根本不知該等紅色藥
    錠並非搖頭丸，是以，以該逮捕當時之初步警詢質疑證人詹
    勳騰該次警詢所述向被告黃正齊購買之二種毒品愷他命、搖
    頭丸之數量及分別之價錢，根本有失真之情形。至被告黃正
    齊辯護人質疑為何詹勳騰實際上所購得之搖頭丸顆數多出其
    所證稱之500 顆70餘顆，被告黃正齊豈會無端贈送價值2 、
    3 萬元之70餘顆搖頭丸云云，然依上開可知，詹勳騰所購得
    之搖頭丸，其中紅色藥錠50小包共528 顆根本並非價值較為
    昂貴之搖頭丸成分，而僅含甚為便宜之「微量」之愷他命成
    分，其所購得之其他搖頭丸之成分亦內含較便宜之愷他命成
    分，可見被告黃正齊與詹勳騰為上交易，並無虧本或無端贈
    送之情，證人詹勳騰於99年7 月27日偵訊、本院審理時所稱
    多於500 顆之部分係樣品，於理相合。再被告黃正齊辯護人
    又辯稱證人詹勳騰於99年7 月27日在新竹機動查緝隊證稱其
    自99年2 月販賣愷他命，一大可賣出約200 公克，若其確於
    99年3 月29日向被告黃正齊購買200 公克左右之愷他命，則
    其應早已賣完，豈會至99年6 月11日仍為警查獲云云，然查
    ，依詹勳騰於99年6 月11日為警逮獲時，係與江啟瑞進行多
    達毛重2007公克之愷他命交易，可知詹勳騰之毒品來源有多
    端，而其向被告黃正齊購買愷他命之次數更非僅有99年3 月
    29日該次，至少尚有上開通聯譯文所顯示之99年3 月17 日
    、99年3 月19日至99年3 月20日二次，且販毒之人所販售之
    毒品，並無精密區分進貨日期之先後再順序加以販出，則證
    人詹勳騰證稱警方所扣得之52小包白色結晶狀之愷他命（共
    毛重144. 5公克，驗餘毛重144.8 公克）係其99年3 月29日
    向被告黃正齊所購得，與常情並無相違，況99年3 月29日至
    99年6 月11日間隔僅二月半之期間，亦不致使毒品變質。再
    被告黃正齊辯護人又辯稱證人詹勳騰於99年7 月27日在新竹
    機動查緝隊證稱其向被告黃正齊買來之愷他命有進行分裝過
    ，然詹勳騰卻於本院審理時證稱其未分裝過，以此質疑其所
    述不一。然查，證人詹勳騰雖確曾於99年7 月27日在新竹機
    動查緝隊證稱其向被告黃正齊買來之愷他命有進行分裝過，
    以便於販賣，然本案之待證事項係被告黃正齊有無販賣上開
    毒品予詹勳騰，至詹勳騰向黃正齊購得後，有無進行分裝以
    便於再轉手販出，此為證明詹勳騰販賣毒品之事證，與本案
    無關，即使證人詹勳騰就此部分先後證述不一，亦僅其於本
    院意欲逃避其販賣毒品之罪責，不能以此指摘其之其餘有關
    本案待證事項之證詞均不可採。
  (五)證人陳偉哲於本院99年11月16日審理時證稱99年3 月29日伊
    帶買家（即詹勳騰）過去給黃正齊，黃正齊要介紹賣家給詹
    勳騰云云，然依99年3 月29日上開通聯譯文可知黃正齊與陳
    偉哲通話之過程中，黃正齊從未向陳偉哲提及黃正齊有另外
    尋得其他之毒品賣家，要介紹該另外之毒品賣家與陳偉哲所
    帶來之人（詹勳騰）作毒品交易，陳偉哲在電話中與詹勳騰
    接洽，最後引導詹勳騰至銘傳大學附近之全家便利商店會合
    ，其目的均僅有使詹勳騰得以會見黃正齊，豈有臨時冒出黃
    正齊另外尋得之其他之毒品賣家之理？況證人陳偉哲於本院
    同日審理時尚證稱伊引領詹勳騰到了黃正齊友人住處之後就
    走了，若此屬實，則其豈能知悉黃正齊要另外介紹賣家給詹
    勳騰？是以，證人陳偉哲上開證詞，無非係為使黃正齊脫罪
    之不實證詞，斷無可採（證人陳偉哲之偽證罪責，應由本院
    舉發之）。矧被告黃正齊於本院準備程序隔離訊問時，尚辯
    稱伊於99年3 月29日在其上開友人之銘傳大學附近之住處，
    根本沒有看見詹勳騰，僅有看見陳偉哲云云，可見其之辯詞
    亦與證人陳偉哲證稱有引領詹勳騰至黃正齊友人住處，而且
    是要帶買家詹勳騰過去給黃正齊等語，相互矛盾，被告黃正
    齊之上開辯詞亦與證人詹勳騰之證詞及通聯譯文相違，是被
    告黃正齊之上開辯詞顯屬虛偽。被告黃正齊之辯護人引用證
    人陳偉哲上開不實之證詞以辯稱詹勳騰於99年3 月29日是找
    黃正齊之友人購毒，而非向黃正齊購毒品云云，亦不可採。
  二被告呂芳錡之辯護人所辯護之部分：
  (一)被告呂芳錡於本院100 年1 月4 日審理時雖證稱伊於99年7
    月1 日凌晨同意被告黃正齊在伊之房間內拿取500 顆搖頭丸
    ，伊心裡想的是要賣黃正齊搖頭丸1 顆255 元，當天還沒講
    到價錢，警察就衝進來了，伊曾向黃正齊說伊向別人買搖頭
    丸之價格，伊與黃正齊心裡都知道搖頭丸要賣多少錢云云，
    然查，被告呂芳錡既然心想以1 顆255 元之價格販賣搖頭丸
    予黃正齊，則上開500 顆搖頭丸在其心中即有127500元之價
    值，則焉有如被告呂芳錡所言黃正齊向伊拿取500 顆搖頭丸
    時，伊未與黃正齊先講好價錢之理？且被告呂芳錡自稱伊與
    黃正齊都知道搖頭丸每顆要賺五至十元，則500 顆搖頭丸之
    賣價最高可賺達5000元，焉有不先談好價格即同意黃正齊拿
    取之理？由上可知，上開500 顆搖頭丸既然全未談及價格，
    亦未談及被告黃正齊日後應何時、如何支付，則被告呂芳錡
    同意黃正齊拿取上開500 顆搖頭丸之部分，當然不能認係其
    二人間之買賣，又因被告呂芳錡自承知悉被告黃正齊係要拿
    去給被告葉建宏，是以被告呂芳錡、黃正齊二人自為共同轉
    讓上開500 顆搖頭丸予被告葉建宏。
  (二)依卷附之被告呂芳錡之濫用藥物檢驗報告顯示，其之尿液呈
    安非他命與甲基安非他命陽性反應，其且因本案被查獲施用
    第二級毒品甲基安非他命因而接受觀察勒戒處分，是以其雖
    為警扣獲含MDMA、甲基安非他命及愷他命成份之藍色藥錠之
    搖頭丸9 顆（驗餘淨重2.33公克）、含甲基安非他命成分之
    咖啡色圓形藥錠1 顆（驗餘淨重0.18公克）、甲基安非他命
    1 包（驗餘淨重2.22公克），然因該等毒品或即為甲基安非
    他命或含甲基安非他命成分，是其持有該等毒品，均應在其
    施用第二級毒品甲基安非他命案件中處理之，即其持有該等
    毒品之行為為其施用該等毒品之行為所吸收。然被告呂芳錡
    之濫用藥物檢驗報告顯示其並無施用除甲基安非他命之外其
    他種類之毒品，是其持有其他他種類之毒品包括褐色之MDMA
    搖頭丸膠囊5 顆（驗餘淨重1.45公克）、含MDMA及愷他命（
    主要成份為MDMA）之綠色藥錠之搖頭丸20顆（毛重6.5 公克
    ，含上述事實欄三之綠色圓形搖頭丸藥錠2000顆之總淨重
    588.49公克，驗餘淨重588. 17 公克）、純質淨重47.85 公
    克之愷他命1 包、含愷他命成分之紅色藥錠2 顆（驗餘淨重
    0.25公克）、小型白色圓形FM2 藥錠1 包（驗餘淨重15.02
    公克）、大麻1 包（驗餘淨重0.61公克）之行為，無從為其
    施用甲基安非他命之行為所吸收。
  (三)按最高法院98年度台上字第5952號判決意旨謂「…具有共犯
    關係之共同被告在同一訴訟程序中，兼具被告及互為證人之
    身分。倘檢察官係分別以被告、證人身分而為訊問，並各別
    踐行刑事訴訟法第九十五條、第一百八十六條第二項之告知
    義務，使該共同被告瞭解其係基於何種身分應訊，得以適當
    行使各該當權利，不致因身分混淆而剝奪其權利之行使，則
    檢察官此種任意偵查作為之訊問方式，尚難謂為於法有違。
    至若同時以被告兼證人之身分兩者不分而為訊問，則不無將
    導致共同被告角色混淆，無所適從或難以抉擇之困境。其因
    此所取得之供述證據，是否具有證據能力，應分別情形以觀
    ：(1) 、被告消極不陳述之緘默權與證人負有應據實陳述之
    義務，本互不相容。共同被告在同一訴訟程序中同時併存以
    證人身分之陳述，囿於法律知識之不足，實難期待能明白分
    辨究竟何時為被告身分、何時係居於證人地位，而得以適時
    行使其各當該之權利；並因檢察官係同時告以應據實陳述之
    義務及偽證罪之處罰等規定，亦不無致共同被告因誤認其已
    具結，而違背自己之意思為不利於己之陳述，因此妨害被告
    訴訟上陳述自由權之保障。準此，共同被告就自己部分所為
    不利於己之陳述，得否作為證據，端視其陳述自由權有無因
    此項程序上之瑕疵受到妨害為斷。如已受妨害，應認與自白
    之不具任意性同其評價。(2) 、被告之緘默權與免於自陷入
    罪之拒絕證言權，同屬不自證己罪之範疇，兩者得以兼容併
    存，並無齟齬。行使與否，一概賦予被告、證人之選擇，並
    非他人所得主張。就共同被告所為不利於其他共同被告之陳
    述而言，固亦有類如前述之角色混淆情形，然因該共同被告
    就此係居於證人之地位而陳述其所親自聞見其他共同被告犯
    罪經過之第三人，無關乎自己犯罪之陳述，如檢察官已踐行
    刑事訴訟法第一百八十六條第二項規定，告知證人有拒絕證
    言之權利，則該共同被告基於證人身分所為不利於其他共同
    被告之陳述，係其行使選擇權之結果，雖檢察官同時又贅餘
    告知被告之緘默權，然此兩種權利本具有同質性，互不排斥
    ，是以此項程序上之瑕疵，並不會因此造成對該共同被告陳
    述自由選擇權之行使有所妨害，其此部分之陳述，自得作為
    其他共同被告犯罪之證據。…。本件檢察官訊問共同被告陳
    裕豐、蕭智仁、周煥崴、謝孟璇等人時，固有以被告兼證人
    身分同時告知其得行使緘默權與拒絕證言權，並一次而為訊
    問之程序上瑕疵情形，然就其等所為不利於張漢文部分之證
    詞，依上說明，自仍得為證據。張漢文此部分之上訴，容有
    誤會，自非適法。」等語。由是可知，檢察官於99年7 月1
    日訊問證人即共同被告呂芳錡之始即統為刑事訴訟法第95條
    、第186 條第2 項之告知，程序上固有所瑕疵，然被告呂芳
    錡虛偽證稱在伊房間內之搖頭丸2049顆是被告黃正齊的、因
    被告黃正齊房間沒有櫃子，伊之房間內有櫃子，所以被告黃
    正齊都將搖頭丸放伊房間，這些搖頭丸可能是要賣的云云，
    該等偽證內容就證人呂芳錡身為共同被告而言，係將罪責推
    由其他共同被告黃正齊承擔，係有利於其自己之陳述，並非
    就自己部分所為不利於己之陳述其陳述自由權顯然並未因檢
    察官上開程序上之瑕疵而受到妨害；進一步言之，共同被告
    呂芳錡既以證人身分作不利於其他共同被告黃正齊之上開陳
    述而言，固亦有類如前述之角色混淆情形，然因被告呂芳錡
    就此係居於證人之地位而陳述其所親自聞見其他共同被告黃
    正齊犯罪經過之第三人，無關乎自己犯罪之陳述，且檢察官
    亦已踐行刑事訴訟法第186 條第2 項規定，告知證人有拒絕
    證言之權利，則共同被告呂芳錡基於證人身分所為不利於其
    他共同被告黃正齊之陳述，係其行使選擇權之結果，雖檢察
    官同時又贅餘告知被告之緘默權，然此兩種權利本具有同質
    性，互不排斥，是以此項程序上之瑕疵，並不會因此造成對
    該共同被告呂芳錡陳述自由選擇權之行使有所妨害，其此部
    分之陳述，自得作為其他共同被告犯罪之證據。被告呂芳錡
    上開虛偽證述之內容既得作為其他共同被告黃正齊犯罪之證
    據，被告呂芳錡上開虛偽證述之內容自有證據能力，而須擔
    負偽證罪責。
  三被告葉建宏於99年7 月1 日凌晨自被告黃正齊處受贈上開搖
    頭丸500顆，徵諸其之濫用藥物檢驗報告顯示，其之尿液呈
    MDMA陰性反應，是其一次受贈上開大量之搖頭丸，動機自有
    可疑。然依被告葉建宏之警詢筆錄，其受贈上開搖頭丸之時
    間係99年7 月1 日4 時許，依卷附其持用之0000000000門號
    通聯紀錄顯示，其於99年6 月30日自高雄北返，於99年7 月
    1 日2 時31分許至桃園縣大園鄉○○路附近接被告葉志剛，
    其二人約於同日3 時31分許始到達八德市○○路○ 段即被告
    呂芳錡與黃正齊上開八德市○○街之租住處附近，可見被告
    葉建宏供稱其受贈上開搖頭丸之時間係99年7 月1 日4 時許
    ，所言不虛，再衡諸警方查獲之時間係同日4 時21分許，距
    離被告葉建宏受贈上開搖頭丸之時間極為短暫，其是否收受
    該等搖頭丸後已生轉賣牟利之意圖，自有疑問，是基於證據
    疑點之利益應歸諸被告之原則，自宜認被告葉建宏係單純持
    有該等搖頭丸，檢察官認其係基於販賣之意圖而持有之，尚
    有未洽。
  四本案並扣得上開毒品、被告葉志剛所有供其犯罪所用之0000
    000000門號手機1 支（含SIM 卡1 張）、被告葉志剛所有之
    犯罪所得69萬元（共扣案768,500 元，除69萬元外，其餘之
    現金尚未得認定與犯罪有關）、被告黃正齊所有供其犯罪所
    用之電子秤1 台（其雖否認有何販毒行為，然本院認其確有
    如事實欄二之販毒行為，是該電子秤1 台可認供其犯罪所用
    之物）、0000000000門號手機1 支（含SIM 卡1 張）、被告
    呂芳錡所有供其犯罪預備所用之分裝袋1 批、電子秤1 台、
    被告葉建宏所有供其犯罪所用之0000000000門號手機1 支（
    含該門號SIM 卡1 張）等證物可資佐證渠等之犯行。本案扣
    得之毒品，復經鑑驗其之成分、重量在案，有內政部警政署
    刑事警察局鑑定書5 份、法務部調查局濫用藥物實驗室鑑定
    書1 份附卷可稽：被告呂芳錡、黃正齊等人施用毒品之情形
    ，復有台灣尖端先進生技醫藥股份有限公司濫用藥物檢驗報
    告可資為證。本件之監聽證據，除有監聽譯文外，並有通訊
    監察書、通訊監察光碟片附卷為憑。本案事證明確，被告之
    犯行均堪認定。
三、核被告黃正齊如事實欄二所為，係犯毒品危害防制條例第4
    條第2 項、第3 項之販賣第2 級、第3 級毒品罪，其如事實
    欄三(二)所為，係犯藥事法第83條第1 項之轉讓禁藥罪，其如
    事實欄五所為，係犯毒品危害防制條例第11條第2 項之持有
    第2 級毒品罪，其如事實欄六之所為，係犯刑法第30條第1
    項、毒品危害防制條例第4 條3 項之幫助販賣第3 級毒品罪
    ，如事實欄八所為，係犯刑法第168 條之偽證罪。被告呂芳
    錡如事實欄三(一)所為，係犯毒品危害防制條例第4 條第2 項
    之販賣第2 級毒品罪、藥事法第83條第1 項之轉讓禁藥罪，
    其如事實欄四(一)所為，係犯毒品危害防制條例第11條第2 項
    之持有第2 級毒品罪、第5 項之持有第3 級毒品純質淨重20
    公克以上罪，其如事實欄四(二)所為，係犯毒品危害防制條例
    第11條第2 項之持有第2 級毒品罪，其如事實欄六之所為，
    係犯毒品危害防制條例第4 條3 項之販賣第3 級毒品罪，如
    事實欄八所為，係犯刑法第168 條之偽證罪。被告葉志剛如
    事欄六所為，係犯毒品危害防制條例第4 條3 項之販賣第3
    級毒品罪，如事實欄九所為，係犯刑法第168 條之偽證罪。
    被告葉建宏如事欄三所為，係犯毒品危害防制條例第11條第
    4 項之持有第2 級毒品純質淨重20公克以上罪，其如事實欄
    六之所為，係犯刑法第30條第1 項、毒品危害防制條例第4
    條3 項之幫助販賣第3 級毒品罪，如事實欄九所為，係犯刑
    法第168 條之偽證罪。被告陳偉哲如事實欄二所為，係犯刑
    法第30條第1 項、毒品危害防制條例第4 條3 項之幫助販賣
    第3 級毒品罪，如事實欄七所為，係犯刑法第168 條之偽證
    罪。被告黃正齊、呂芳錡上開轉讓禁藥罪之部分，檢察官認
    構成轉讓第2 級毒品罪，被告葉建宏持有第2 級毒品純質淨
    重20公克以上罪之部分，檢察官認應構成意圖販賣而持有第
    2 級毒品罪，起訴法條尚有未洽，均應依法變更起訴法條。
    被告黃正齊、呂芳錡、被告葉志剛販賣部分之持有上開毒品
    之低度行為，已為其等上開之高度之販賣行為所吸收，又被
    告呂芳錡、黃正齊上開轉讓禁藥罪部分之持有毒品之，已為
    其等上開之高度之轉讓行為所吸收，均不另論罪。本院認被
    告陳偉哲附幫助販賣第三級毒品外，並不知黃正齊另販賣第
    二級毒品予詹勳騰，而尚未構成檢察官所指之幫助販賣第二
    級毒品罪，已如前述，因該部分與論罪之幫助販賣第三級毒
    品罪，具有想像競合裁判上一罪之關係，不另為無罪之諭知
    。被告呂芳錡、黃正齊就事實欄三之轉讓禁藥犯行，有犯意
    聯絡、行為分擔，為共同正犯。被告黃正齊上開事實欄二所
    犯毒品危害防制條例第4 條第2 項、第3 項之販賣第2 級、
    第3 級毒品罪，係以一販賣行為以犯之，又被告呂芳錡如事
    實欄四(一)之持有第2 級毒品、第3 級毒品純質淨重20公克以
    上，係以一購入持有行為以犯之，各為想像競合犯，應依刑
    法第55條之規定，被告黃正齊從較重之毒品危害防制條例第
    4 條第2 項之販賣第2 級毒品罪處斷，被告呂芳錡則從較重
    之持有第2 級毒品處斷；檢察官就被告呂芳錡如事實欄四(一)
    之非法持有毒品部分，漏未起訴其非法持有含愷他命成分之
    紅色藥錠2 顆（驗餘淨重0.25公克）、小型白色圓形FM2 藥
    錠1 包（驗餘淨重15.02 公克），然此部分與論罪部分具有
    實質上及裁判上一罪之關係，自為本院得予審究之範圍。被
    告五人所犯上開各罪，犯意各別、行為互殊，應分論併罰。
    被告呂芳錡、黃正齊有上開有期徒刑執行完畢之前科，有其
    等之台灣高等法院被告前案紀錄表2 份附卷可參，其等於執
    行完畢後五年內再犯本件有期徒刑以上之罪，為累犯，其等
    所犯上開各罪，除其等所犯販賣第二級毒品罪之法定刑為無
    期徒刑部分依法不得再加重外，就其餘部分均應依刑法第47
    條第1 項之規定加重其刑。被告呂芳錡就事實欄三之販賣第
    2 級毒品罪於偵、審中均自白，被告呂芳錡、黃正齊就事實
    欄三之轉讓禁藥罪於偵、審中均自白，被告呂芳錡、被告葉
    志剛就事實欄六之販賣第3 級毒品罪於偵、審中均自白，被
    告黃正齊、被告葉建宏就事實欄六之幫助販賣第3 級毒品罪
    於偵、審中均自白，各應依毒品危害防制條例第17條第2項
    之規定減輕其刑，被告呂芳錡、黃正齊部分，並應先加後減
    。被告陳偉哲就事實欄七之偽證罪於本院審理中自白，被告
    呂芳錡、黃正齊就事實欄八之偽證罪、被告葉建宏、葉志剛
    就事實欄九之偽證罪於偵、審中自白，均合於偽證罪於所虛
    偽陳述之案件裁判確定前自白，應各依刑法第172 條之規定
    減輕其刑，被告呂芳錡、黃正齊部分，並應先加後減。被告
    陳偉哲如事實欄二、被告黃正齊、葉建宏如事實欄六所犯，
    係屬幫助犯，應依刑法第30條第2 項之規定減輕之，被告黃
    正齊先加重後並應遞減之，被告葉建宏應遞減之。爰審酌被
    告黃正齊販賣之愷他命及搖頭丸數量不少、被告呂芳錡販入
    之搖頭丸甚鉅、被告呂芳錡及黃正齊轉讓之搖頭丸數量不少
    、被告呂芳錡持有之第2 級、第3 級毒品之數量、被告葉志
    剛販賣之愷他命甚鉅、被告黃正齊及被告葉建宏所幫助販賣
    之愷他命甚鉅、被告陳偉哲、黃正齊、呂芳錡、葉建宏、葉
    志剛等人偽證之事項均係有關販賣毒品之重罪之待證事項對
    國家司法權之正確行使傷害至深、暨被告呂芳錡、黃正齊年
    紀輕輕然素行不良及被告5 人之犯罪後之態度等一切情狀，
    各量處如主文所示之刑，並客定其等應執行之刑。
四、扣案之如附表一(一)、附表二所示之毒品，應依毒品危害防制
    條例第18條第1 項前段之規定，在被告黃正齊項下宣告沒收
    銷燬之；扣案之如附表一(二)所示之毒品係屬違禁物，應依刑
    法第38條第1 項第1 款規定宣告沒收，扣案之電子秤壹台、
    0000000000門號手機壹支（含SIM 卡壹張），係被告黃正齊
    所有供其犯罪預備或犯罪所用之物，應依毒品危害防制條例
    第19條第1 項前段規定宣告沒收。扣案之如附表三所示之毒
    品，係屬違禁物，應依刑法第38條第1 項第1 款規定，在被
    告葉志剛項下宣告沒收銷燬之；扣案之0000000000門號手機
    壹支（含SIM 卡壹張）、新台幣陸拾玖萬元，為其所有，供
    犯罪所用或為犯罪所得，應依毒品危害防制條例第19條第1
    項前段規定宣告沒收。扣案之如附表四、附表五(一)、六所示
    之毒品，應依毒品危害防制條例第18條第1 項前段之規定，
    在被告呂芳錡項下沒收銷燬之，如附表五(二)、七所示之毒品
    係屬違禁物，應依刑法第38條第1 項第1 款規定宣告沒收，
    扣案之電子秤壹台、分裝袋壹批，係被告呂芳錡所有供其犯
    罪所用之物，應依毒品危害防制條例第19條第1 項前段規定
    宣告沒收。扣案之如附表八所示之毒品，應依毒品危害防制
    條例第18條第1 項前段之規定，在被告葉建宏項下宣告沒收
    銷燬之，扣案之000000 0000 門號手機壹支（含SIM 卡壹張
    ），係被告葉建宏所有供其犯罪所用之物，應依毒品危害防
    制條例第19條第1 項前段規定宣告沒收。未扣案之00000000
    00門號手機壹支（含SIM 卡壹張）係被告陳偉哲所有供其犯
    罪所用之物，應依毒品危害防制條例第19條第1項 規定宣告
    沒收，如全部或一部不能沒收時，追徵其價額。其餘未宣告
    沒收之物品，均與本件犯罪無關，自不得於本案宣告沒收。
據上論斷，應依刑事訴訟法第299 條第1 項前段、第300 條，毒
品危害防制條例第4 條第2 項、第3 項、第11條第2 項、第4 項
、第5 項、第17條第2 項、第18條第1 項前段、第19條第1 項，
藥事法第83條第1 項，刑法第11條前段、第28條、第55條、第47
條第1 項、第30條第1 項前段、第2 項、第168 條、第172 條、
第38條第1 項第1 款、第51條第5 款，判決如主文。
本案經檢察官姜永浩到庭執行職務
中    華    民    國   100    年    1     月    18    日
                  刑事第三庭審判長法  官  謝順輝
                                  法  官  楊麗文
                                  法  官  曾雨明
以上正本證明與原本無異。
如不服本判決應於收受判決後10日內向本院提出上訴書狀，並應
敘述具體理由。其未敘述上訴理由者，應於上訴期間屆滿後20日
內向本院補提理由書(均須按他造當事人之人數附繕本)「切勿逕
送上級法院」。
                                  書記官  顏緗穎
中    華    民    國   100    年    1     月    18    日
附論罪科刑法條：
毒品危害防制條例第4條
製造、運輸、販賣第一級毒品者，處死刑或無期徒刑；處無期徒
刑者，得併科新臺幣 2 千萬元以下罰金。
製造、運輸、販賣第二級毒品者，處無期徒刑或 7 年以上有期
徒刑，得併科新臺幣 1 千萬元以下罰金。
製造、運輸、販賣第三級毒品者，處 5 年以上有期徒刑，得併
科新臺幣 7 百萬元以下罰金。
製造、運輸、販賣第四級毒品者，處 3 年以上 10 年以下有期
徒刑，得併科新臺幣 3 百萬元以下罰金。
製造、運輸、販賣專供製造或施用毒品之器具者，處 1 年以上
7 年以下有期徒刑，得併科新臺幣 1 百萬元以下罰金。
前五項之未遂犯罰之。
毒品危害防制條例第11條
持有第一級毒品者，處 3 年以下有期徒刑、拘役或新臺幣 5 萬
元以下罰金。
持有第二級毒品者，處 2 年以下有期徒刑、拘役或新臺幣 3 萬
元以下罰金。
持有第一級毒品純質淨重十公克以上者，處 1 年以上 7 年以下
有期徒刑，得併科新臺幣 1 百萬元以下罰金。
持有第二級毒品純質淨重二十公克以上者，處 6 月以上 5 年以
下有期徒刑，得併科新臺幣 70 萬元以下罰金。
持有第三級毒品純質淨重二十公克以上者，處 3 年以下有期徒
刑，得併科新臺幣 30 萬元以下罰金。
持有第四級毒品純質淨重二十公克以上者，處 1 年以下有期徒
刑，得併科新臺幣 10 萬元以下罰金。
持有專供製造或施用第一級、第二級毒品之器具者，處 1 年以
下有期徒刑、拘役或新臺幣 1 萬元以下罰金。
毒品危害防制條例第17條
犯第 4 條至第 8 條、第 10 條或第 11 條之罪，供出毒品來源
，因而查獲其他正犯或共犯者，減輕或免除其刑。
犯第 4 條至第 8 條之罪於偵查及審判中均自白者，減輕其刑。
毒品危害防制條例第18條
查獲之第一、二級毒品及專供製造或施用第一、二級毒品之器具
，不問屬於犯人與否，均沒收銷燬之；查獲之第三、四級毒品及
製造或施用毒品之器具，無正當理由而擅自持有者，均沒入銷燬
之。但合於醫藥、研究或訓練之用者，得不予銷燬。
前項合於醫藥、研究或訓練用毒品或器具之管理辦法，由法務部
會同行政院衛生署定之。
毒品危害防制條例第19條
犯第 4 條至第 9 條、第 12 條、第 13 條或第 14 條第 1 項
、第 2 項之罪者，其供犯罪所用或因犯罪所得之財物，均沒收
之，如全部或一部不能沒收時，追徵其價額或以其財產抵償之。
為保全前項價額之追徵或以財產抵償，得於必要範圍內扣押其財
產。
犯第 4 條之罪所使用之水、陸、空交通工具沒收之。
藥事法第83條
明知為偽藥或禁藥，而販賣、供應、調劑、運送、寄藏、牙保、
轉讓或意圖販賣而陳列者，處 7 年以下有期徒刑，得併科新臺
幣 5 百萬元以下罰金。
犯前項之罪，因而致人於死者，處 7 年以上有期徒刑，致重傷
者，處 3 年以上 12 年以下有期徒刑。
因過失犯第 1 項之罪者，處 2 年以下有期徒刑、拘役或科新臺
幣 30 萬元以下罰金。
第 1 項之未遂犯罰之。
中華民國刑法第168條
於執行審判職務之公署審判時或於檢察官偵查時，證人、鑑定人
、通譯於案情有重要關係之事項，供前或供後具結，而為虛偽陳
述者，處 7 年以下有期徒刑。
附表一：
(一)含MDMA、甲基安非他命、愷他命之藍色藥錠之搖頭丸44顆（共
  淨重13.15 公克，驗餘淨重12.62 公克）、含MDMA、愷他命之
  黃色藥錠1 顆（淨重0.33公克，驗餘淨重0.02公克）
(二)52小包白色結晶狀之愷他命（共毛重144.5 公克，驗餘毛重14
  4. 8 公克）、含微量愷他命之紅色藥錠50小包共528 顆（共
  淨重138.56公克，驗餘淨重138.28公克）、電子秤壹台均沒收
  。
5附表二：
搖頭丸2 包（其中1 包之部分搖頭丸已被其壓碎，無法計算顆數
，該2 包搖頭丸之淨重分別為2.29公克、2.81公克）。
附表三：
愷他命2 大包、1 大包共3 大包（各驗餘淨重990.81公克、777.
40公克、995.93公克）。
附表四：
含MDMA 、甲基安非他命、愷他命（主要成份為MDMA）之綠色藥
錠之搖頭丸1 大包共100 顆、含同樣成份之綠色藥錠之搖頭丸4
包每包100 顆共400 顆（該5 大包搖頭丸總驗餘淨重144.98公克
）、含MDMA、愷他命（主要成份為MDMA）之綠色藥錠之搖頭丸20
包每包100 顆共2000顆（總毛重606 公克，含上述事實欄四之綠
色圓形搖頭丸藥錠20顆之總淨重588.49公克，驗餘淨重588.17公
克）。
附表五：
(一)褐色之MDMA搖頭丸膠囊5 顆（驗餘淨重1.45公克）、含MDMA及
  愷他命（主要成份為MDMA）之綠色藥錠之搖頭丸20顆（毛重
  6.5 公克，含上述事實欄三之綠色圓形搖頭丸藥錠2000顆之總
  淨重588. 49 公克，驗餘淨重588.17公克）。
(二)純質淨重47.85 公克之愷他命1 包、含愷他命成分之紅色藥錠
  2 顆（驗餘淨重0.25公克）、小型白色圓形FM2 藥錠1 包（驗
  餘淨重15.02 公克）
附表六：
大麻1 包（驗餘淨重0.61公克）。
附表七：
愷他命3 大包（其中1 大包之毛重為1001.5公克，另一大包之驗
餘淨重為993.51公克，另一大包之驗餘淨重為996.07公克）。
附表八：
含MDMA、愷他命（主要成份為MDMA）之綠色藥錠之搖頭丸5 大包
共500 顆（總淨重147.89公克，驗餘淨重147.64公克；MDMA成份
之驗前總純質淨重約81.33 公克，愷他命成份之驗前總純質淨重
約10.35 公克）。